# 陈老师-关于土地增值税的计提.

提问人：cpactaciaacca 时间：2019-01-14 10:48:04
陈老师，区属国有企业负责当地保障房的开发销售，根据相关政策，保障房土增税无需预缴，在最后汇算清缴。企业在账务处理时，前期确认收入、结转成本时没有考虑同步计提土增税的 “税金及附加”，由于在 2018 年进行了最终汇算清缴，确认了税金及附加，由于增值幅度较大，公司当年出现巨额亏损。针对该部分土增税该如何处理，需要调整以前年度损益吗

回答人：chenyiwei
以前年度确认收入时，就需要将日后对应的土地增值税清算义务按照最佳估计数予以计提，这也是房地产开发行业的通行做法。如果前期未预计且影响重大，应作为前期重大差错予以更正。